臺灣新竹地方法院刑事判決　　　　　　　 93年度訴字第630號
公　訴　人　臺灣新竹地方法院檢察署檢察官
被　　　告　甲○○　男　26歲.
　　　　　　　　　　衖11號
上列被告因違反槍砲彈藥刀械管制條例案件，經檢察官提起公訴
（93年度核退偵字第436號），經本院合議庭裁定進行簡式審判
程序，本院判決如下：
    主  文
甲○○未經許可持有可發射子彈具有殺傷力之改造玩具金屬手槍
，處有期徒刑壹年陸月，併科罰金新臺幣萬元。罰金如易服勞
役，以新臺幣玖佰元即銀元佰元折算壹日。緩刑肆年。扣案之
改造玩具金屬手槍壹支（槍枝管制編號：0000000000
號）沒收之。
    事  實
一、甲○○於民國92年7 、8 月間某日，在其位於新竹縣新豐鄉
    ○○村○○街40巷35弄5 衖11號之住處附近，拾得仿ＣＯＬ
    Ｔ廠ＭＫⅣ型半自動手槍製造之具有殺傷力之改造玩具金屬
    手槍一支（槍枝管制編號：0000000000號）及不具殺傷力之
    改造子彈三顆後，明知該改造玩具金屬手槍為槍砲彈藥刀械
    管制條例所管制之物品，未經許可不得持有，竟基於非法持
    有改造玩具金屬手槍之犯意，未經許可，而持有前揭改造玩
    具金屬手槍一支，並藏放在其位於上址之住處內。嗣於93年
    7 月23日15時許，為警在甲○○位於上址之住處前其所駕駛
    車牌號碼０４５５—ＪＵ之自小客車內，起出前揭具有殺傷
    力之改造玩具金屬手槍一支及不具殺傷力之改造子彈三顆等
    物。
三、案經新竹市警察局移送臺灣新竹地方法院檢察署檢察官偵查
    起訴。
    理  由
一、本件被告甲○○所犯係槍砲彈藥刀械管制條例第11條第4 項
    之罪，非死刑、無期徒刑或最輕本刑為三年以上有期徒刑之
    罪，亦非高等法院管轄之第一審案件，且被告於本院準備程
    序中就被訴事實為有罪之陳述，經本院合議庭認合於新修正
    刑事訴訟法第273 條之一第1 項之規定，裁定進行簡式審判
    程序，合先敘明。
二、訊據被告甲○○對於右開事實坦承不諱（見本院卷第15頁背
    面），並有新竹市警察局搜索扣押筆錄一份及現場查獲照片
    五幀等附卷足稽（見93年度偵字第3949號卷第11、14至16頁
    ），此外，復有前揭如事實欄所述具有殺傷力之改造玩具金
    屬手槍一支扣案可資佐證（93年度黃保管字第082 號，扣押
    物品清單見93年度核退偵字第436 號卷第11頁）。而上揭槍
    枝經送內政部警政署刑事警察局鑑驗結果，送驗改造手槍一
    支（槍枝管制編號：0000000000號），認係仿ＣＯＬＴ廠Ｍ
    ＫⅣ型半自動手槍製造之玩具金屬手槍，槍管為塑膠材質且
    內襯金屬管，惟其未延伸至槍管彈室處，經裝填適用之子彈
    （以玩具金屬彈殼加裝底火藥二片、6.4 ｍｍ鋼珠，重約
    1.04ｇ）試射結果，其鋼珠速度為348 公尺／秒，動能為
    63.0焦耳，單位面積動能為195.8 焦耳／平方公分，而依據
    該局對活豬作射擊測試結果，彈丸單位面積動能24焦耳／平
    方公分，則足以穿入豬隻皮肉層；另依日本科學警察研究所
    之研究結果，彈丸單位面積動能達20焦耳／平方公分，則足
    以穿入人體皮肉層等情，有該局於93年8 月12日所出具之刑
    鑑字第0930158038號槍彈鑑定書一份附卷足參（見93年度核
    退偵字第436 號卷第15至18頁），足見被告所持有之前揭改
    造玩具金屬手槍一支確為具有殺傷力之違禁物甚明，從而被
    告之自白核與事實相符，本案事證明確，被告前開犯行洵堪
    認定，應予依法論科。
三、按被告甲○○行為後，槍砲彈藥刀械管制條例業已修正，於
    94年1 月26日公布，同年月28日施行，有關未經許可，持有
    其他可發射子彈具有殺傷力之各式槍砲，係該當修正前槍砲
    彈藥刀械管制條例第11條第4 項之罪，法定刑為一年以上七
    年以下有期徒刑，併科新臺幣七百萬元以下罰金，修正後已
    改列於槍砲彈藥刀械管制條例第8 條第4 項，法定刑並修正
    為三年以上十年以下有期徒刑，併科七百萬元以下罰金，是
    以比較新舊法結果，以被告行為時之舊法之法定刑較輕，依
    刑法第2 條第1 項但書規定，應適用有利於被告之舊法即94
    年1 月26日公布前之槍砲彈藥刀械管制條例第11條第4 項處
    罰。核被告所為，係犯槍砲彈藥刀械管制條例第11條第4 項
    之未經許可持有其他可發射子彈具有殺傷力之各式槍砲罪。
    爰審酌被告犯罪手段、情節、目的，其持有具有殺傷力之槍
    枝，以及被查獲當時被告係將前揭槍枝置放在其所駕駛之前
    揭自小客車內，是被告之行為對於社會安全具有潛在之危險
    性，惟被告犯罪後尚能坦承犯行，以及持有槍枝之數量僅為
    一支等一切情狀，量處如主文所示之刑，罰金部分並諭知易
    服勞役之折算標準，以資懲儆。又查被告前雖曾於87年間因
    犯竊盜罪，經本院於87年2 月17日以87年度易字第115 號判
    處有期徒刑六月，緩刑三年，於同年3 月13日確定，惟已緩
    刑期滿，緩刑之宣告並未經撤銷，此外，復未曾受有期刑以
    上刑之宣告等情，有臺灣新竹地方法院檢察署刑案資料查註
    紀錄表及臺灣高等法院被告全國前案紀錄表各一份附卷足憑
    （見93年度偵字第3949號卷第21頁、本院卷第4 頁），是認
    被告經此教訓後，應益知慎戒，信無再犯之虞，本院認本案
    刑之宣告，以暫不執行為適當，爰併諭知緩刑四年，用勵自
    新。
四、扣案之前開仿ＣＯＬＴ廠ＭＫⅣ型半自動手槍製造之具有殺
    傷力之改造玩具金屬手槍一支（槍枝管制編號：0000000000
    號），為違禁物，應依刑法第38條第1 項第1 款之規定宣告
    沒收之。又扣案之改造子彈三顆，經送內政部警政署刑事警
    察局鑑定結果，認均係由玩具金屬彈殼加裝直徑約9.7 ｍｍ
    金屬彈頭而成之改造子彈，經取樣一顆試射結果，無法擊發
    ，認不具殺傷力等情，有前述該局於93年8 月12日所出具之
    刑鑑字第0930158038號槍彈鑑定書一份在卷足憑，從而該扣
    案之改造子彈三顆不具有殺傷力，自非違禁物，爰不予以宣
    告沒收，併此敘明。
據上論斷，應依刑事訴訟法第273 條之一第1 項、第299 條第1
項前段，修正前槍砲彈藥刀械管制條例第11條第4 項，刑法第11
條前段、第2 條第1 項但書、第42條第2 項、第74條第1 款、第
38條第1 項第1 款，罰金罰鍰提高標準條例第2 條，現行法規所
定貨幣單位折算新臺幣條例第2 條，判決如主文。
本案經檢察官林李嘉到庭執行職務。
中　　華　　民　　國　　94　　年　　1 　　月　　31　　日
                  刑事第五庭    法　官　  楊惠芬
以上正本證明與原本無異。
如不服本判決，應於判決送達後十日內向本院提出上訴狀 (應附
繕本 )，上訴於臺灣高等法院。
中　　華　　民　　國　　94　　年　　2 　　月　　1 　　日
                                書記官    汪淑菁
附錄本案論罪科刑法條：
修正前槍砲彈藥刀械管制條例第11條：
未經許可，製造、販賣或運輸第四條第一項第一款所稱其他可發
射金屬或子彈具有殺傷力之各式槍砲者，處五年以上有期徒刑，
併科新臺幣一千萬元以下罰金。
未經許可，轉讓、出租或出借前項所列槍砲者，處三年以上十年
以下有期徒刑，併科新臺幣七百萬元以下罰金。
意圖供自己或他人犯罪之用，而犯前二項之罪者，處無期徒刑或
七年以上有期徒刑，併科新臺幣一千萬元以下罰金。
未經許可，持有、寄藏或意圖販賣而陳列第一項所列槍砲者，處
一年以上七年以下有期徒刑，併科新臺幣七百萬元以下罰金。
第一項至第三項之未遂犯罰之。
